臺灣桃園地方法院刑事裁定　
111年度聲字第538號
聲明異議人
即受 刑 人  林永凱


上列聲明異議人即受刑人對於臺灣桃園地方檢察署檢察官之指揮
執行（發文字號：桃檢維甲110執聲他473字第1109116482號）聲
明異議，本院裁定如下：
    主  文
聲請駁回。
    理  由
一、聲明異議意旨略以：受刑人聲請執行檢察官向法院聲請就臺
    灣桃園地方檢察署(下稱桃園地檢署)指揮書110年執更甲字
    第2960號、2851號二案合併定應執行刑，然桃園地檢署檢察
    官卻於民國111年1月18日以桃檢維甲110執聲他473字第1109
    116482號函，以兩案分屬不同集團，110年執更甲字第2960
    號指揮書等罪在前案(即110年執更甲字第2851號)判決確定
    後所犯為由，而否准受刑人之請求，因認檢察官准許受刑人
    前揭之聲請合併定刑，其執行指揮顯有不當，爰對此聲明異
    議。
二、按受刑人或其法定代理人或配偶以檢察官執行之指揮為不當
    者，得向諭知該裁判之法院聲明異議，刑事訴訟法第484條
    定有明文。又對於刑之執行得聲明異議之事由，固僅限於「
    檢察官執行之指揮為不當」者，凡檢察官有積極執行指揮之
    違法及其執行方法有不當等情形，均屬之。受刑人於刑之執
    行中，如發現尚有部分之罪刑合於定應執行刑規定，請求檢
    察官聲請向法院重新定其應執行之刑時，此時檢察官向法院
    聲請與否之決定，仍屬檢察官指揮執行之範疇，自應認係檢
    察官執行之指揮，准受刑人聲明異議，以資救濟（最高法院
    100年度台抗字第968號裁定意旨參照）。
三、次按裁判確定前犯數罪者，併合處罰之；數罪併罰有二裁判
    以上者，應依第51條之規定，定其應執行之刑，刑法第50條
    、同法第53條分別定有明文。又數罪併罰有二裁判以上者，
    固得依刑法第51條之規定定其應執行之刑，但須以裁判確定
    前為前提。倘若被告先後犯甲、乙、丙三罪，而甲罪係在乙
    罪裁判確定前所犯，甲、乙兩罪均經判決確定，並已裁定定
    其應執行之刑，則丙罪雖在乙罪裁判確定前所犯，但因其在
    甲罪裁判確定之後，且乙罪既已與甲罪合併定其應執行刑，
    則丙罪即不得再與乙罪重複定其應執行之刑，祇能單獨執行
    （最高法院72年台非字第47號判例參照）。次按被告一再犯
    罪，經受諸多科刑判決確定之情形，上開所謂裁判確定，乃
    指首先確定之科刑判決而言；亦即以該首先判刑確定之日作
    為基準，在該日期之前所犯各罪，應依刑法第51條各款規定
    ，定其應執行之刑；在該日期之後所犯者，則無與之前所犯
    者合併定執行刑之餘地（最高法院103年度台抗字第721號裁
    定意旨可資參照）。另定應執行刑之實體裁判，於確定後即
    發生實質之確定力，而有一事不再理原則之適用；數罪併罰
    案件之實體裁判，除因增加經另案判決確定合於數罪併罰之
    其他犯罪，或原定應執行刑之數罪中有部分犯罪，因非常上
    訴、再審程序而經撤銷改判，或有赦免、減刑，更定其刑等
    情形，致原裁判定刑之基礎已經變動，而有另定應執行刑之
    必要者外，法院應受原確定裁定實質確定力之拘束，不得就
    該確定裁定已定應執行刑之數罪，其全部或部分再行定其應
    執行之刑，否則即有違反一事不再理原則（最高法院103年
    度台抗字第306號、105年度台抗字第121號裁定意旨參照）
    。
四、經查：
  ㈠受刑人曾具狀向桃園地檢署請求將前開兩案所示之罪數罪合
    併定刑，嗣經該署檢察官於111年1月18日以桃檢維甲110執
    聲他473字第1109116482號函覆「與數罪併罰之規定不合」
    而否准其聲請。依前開說明，以檢察官否准受刑人合併定刑
    之聲請，屬檢察官指揮執行之範疇，則受刑人對此自得聲明
    異議，合先說明。
  ㈡受刑人曾因違反毒品危害防制條例、藥事法、賭博等罪，經
    法院判處如附件一之附表所示之刑確定，並經本院以110年
    度聲字第2039號裁定定應執行有期徒刑7年2月確定(即桃園
    地檢署110年執更甲字第2851號指揮書，下稱A案)，然受刑
    人再因違反毒品危害防制條例、肇事致人傷害逃逸等罪，經
    法院判處如附件二之附表所示之刑確定，並經本院以110年
    度聲字第2037號裁定定應執行有期徒刑10年確定（即桃園地
    檢署110年執更甲字第2960號指揮書，下稱B案），則B案中
    受刑人所犯各罪犯罪日期在108年8月3日至同年12月12日，
    而A案即附件一附表編號1所示判決(即臺灣高等法院108年度
    上訴字第1077號判決)確定日期為108年5月30日，有上開案
    件裁定、臺灣高等法院被告前案紀錄表可憑。
  ㈢前揭A案與B案之裁定形式上均為合法，且該等裁定及各罪判
    決均無非常上訴、再審程序而經撤銷改判，或有赦免、減刑
    ，更定其刑等情形，致裁判定刑基礎已經變動，而有另定應
    執行刑之必要，揆諸前開說明，法院、檢察官、受刑人均應
    受上揭確定裁判實質確定力之拘束，且B案係在受刑人A案判
    決確定後所犯，自不符合定應執行刑之要件，是檢察官否准
    受刑人之聲請，於法有據，受刑人對此聲明異議並無理由，
    應予駁回。
五、依刑事訴訟法第486條，裁定如主文。
中　　華　　民　　國　　111 　年　　3 　　月　　2 　　日
　　　　　　　　    刑事第十六庭  法　官  鄧瑋琪
以上正本證明與原本無異。
如不服本裁定，應於裁定送達後5 日內向本院提出抗告狀。
　　　　　　　　　　　　　　　    書記官　陳崇容　　
中　　華　　民　　國　　111 　年　　3 　　月　　2 　　日